# 吸收合并原非同控下合并的子公司会计处理

提问人：gyn0502 时间：2019-08-14 15:56:51
急急急，有三家公司 A、B、C公司，C公司成立的时候即是 B公司子公司，B 公司入账C 公司的长期股权投资 17 亿元， 2017 年 A 公司非同控收购了 B 公司，收购时由于 C 公司的存货增值 3 亿，造成账面净资产与评估公允价值存在差额，A 公司单体报表入账长期股权投资 19 亿元， 2019 年A公司需要吸收合并 B 公司，将 B公司注销掉，C 公司存续，在吸收合并日，A 公司单体财务报表要如何进行会计处理？
目前 B 公司单体财务报表净资产是 14.9 亿元，将 B 公司的资产负债按账面价值并入 A公司，则净资产和 A 公司原对B 公司的长投 19 亿之间的差额要怎么处理？

回答人：chenyiwei
请参考《企业会计准则解释第 7 号》第四条规定处理。原属于 B 的各项资产在 A 的入账价值是其在合并报表层面的账面价值（以原购买日公允价值为基础持续计算到吸收合并日的金额）。对 C 的长投的入账价值可以是 C的净资产在原收购日的评估值。资产、负债入账金额之和与对 B 长投成本之间的差额按该解释公告的规定处理。